【裁判字號】    89,毒抗,859
【裁判日期】    890930
【裁判案由】    毒品危害防制條例
【裁判全文】
臺灣高等法院刑事裁定                  八十九年度毒抗字第八五九號
    抗  告  人
    即受處分人  甲○○
右列受處分人因毒品危害防制條例案件，不服臺灣板橋地方法院中華民國八十九年八
月八日裁定（八十九年毒聲字第四六五六號）提起抗告，本院裁定如左：
    主  文
原裁定撤銷，發回臺灣板橋地方法院。
    理  由
一、抗告意旨略以：受處分人戒治所返家方知道身體狀況不好，須要天天吃藥，經醫
    師檢驗有高血壓、Ｃ型肝炎，驗尿有毒品陽性反應，應非施用毒品所致云云；並
    提出記載藥品名稱之藥袋六件為證。
二、檢察官之聲請意旨略以：受處分人甲○○曾因施用毒品案件，經本院以八十九年
    度毒聲字第一九六六號裁定停止戒治，所餘戒治期間，付保護管束，惟受處分人
    於民國（下同）八十九年六月廿六日前九十六小時內某時間，有施用第一、二級
    毒品之行為，其在保護管束期間繼續施用毒品，業已違反保護管束應行遵守事項
    且情節重大，爰依毒品危害防制條例第二十二條第二項之規定，聲請撤銷停止戒
    治，並令入戒治處所施以強制戒治等語。原法院裁定以：「查受處分人甲○○在
    保護管束期間之八十九年六月廿六日，由臺灣板橋地方法院檢察署採尿送驗，均
    呈嗎啡及安非他命陽性反應，此有該署受保護管束人尿液檢體監管紀錄表及濫用
    藥物陽性檢體檢驗報告各二紙附卷可稽，聲請人之聲請於法要無不合，應依毒品
    危害防制條例第二十二條第二項裁定予以准許」云云，固非無見。
三、惟按修正毒品危害防制條例施行細則第十六條規定：本條例第二十條第四項、第
    二十二條第二項所稱違反保護管束應遵守事項情節重大，應斟酌下列情形認定之
    ；．．．(二)保護管束期間因故意更犯本條例第十條之罪，經法院裁定送勒戒處所
    觀察、勒戒者。依該條項規定，所稱「違反保護管束應遵守事項情節重大」，即
    應斟酌受處分人是否確有於「保護管束期間因故意更犯毒品危害防制條例第十條
    之罪，業經法院裁定送勒戒處所觀察、勒戒」等情以為審認。則本案受處分人是
    否確有如公訴人所指於保護管束期間因故意更犯毒品危害防制條例第十條之罪？
    及是否業經法院裁定送勒戒處所觀察、勒戒？以及受處分人所辯：伊身體狀況不
    好須要天天吃藥，驗尿有毒品陽性反應，應非施用毒品所致云云，是否屬實？即
    尚非無再予詳究之餘地。抗告人之抗告意旨，為有理由；應由本院將原法院裁定
    撤銷，發回臺灣板橋地方法院，更為適法之處置。
三、據上論斷，依刑事訴訟法第四百十三條前段，裁定如主文。
中    華    民    國    八十九    年        九      月       三十       日
                            臺灣高等法院刑事第十二庭
                                審判長法  官  劉  景  星
                                      法  官  何  菁  莪
                                      法  官  陳  博  志
右正本證明與原本無異。
不得抗告。
                                      書記官  陳  嘉  文
中    華    民    國    八十九    年        十      月       六         日


司法院資訊處製作；財團法人民間司法改革基金會備份。
